臺灣新北地方法院民事裁定
111年度抗字第27號
抗  告  人  張翰綸  
            姚典    

相  對  人  張文彰  
上列當事人間本票裁定事件，抗告人對於民國110年12月3日本院
司法事務官所為之110年度司票字第8825號裁定提起抗告，本院
裁定如下：
    主  文
抗告駁回。
抗告程序費用新臺幣1,000元由抗告人負擔。
    理  由
一、按執票人向本票發票人行使追索權時，得聲請法院裁定後強
    制執行，票據法第123條定有明文。又本票執票人依前開規
    定，聲請法院裁定許可對發票人強制執行，性質上係屬非訟
    事件，此項聲請之裁定及抗告法院之裁定，僅依非訟事件程
    序以審查強制執行許可與否，並無確定實體上法律關係存否
    之效力，如發票人就票據債務存否有所爭執，應由發票人另
    提起確認之訴，以資解決（最高法院56年台抗字第714號、5
    7年台抗字第76號裁判意旨可資參照)。另免除作成拒絕證書
    之本票，執票人聲請裁定准予強制執行時，毋庸提出已為付
    款提示之證據，票據債務人如主張本票未經執票人提示，依
    票據法第124條準用同法第95條但書之規定，應由其負舉證
    之責（最高法院72年度台上字第598號、84年台抗字第22號
    、94年度台抗字第1057號、94年度台抗字第823號裁定意旨
    參照判決意旨參照)。
二、相對人於原審主張：相對人執有抗告人所簽發，免除作成拒
    絕證書、未載到期日如原裁定附表一、二所示本票（下稱系
    爭本票），詎經提示未獲付款，為此聲請裁定就系爭本票金
    額及按年息5%計算之利息准許強制執行等語。
三、查，依票據法第120條第2項規定，系爭本票並未記載到期日
    ，即應視為見票即付，執票人可隨時向發票人請求付款，並
    於未獲付款後，向本票發票人行使追索權。相對人主張上開
    事實，業據提出系爭本票為證，原審就系爭本票為形式上之
    審查，認其已具備本票各記載事項合於票據法第120條規定
    ，屬有效之本票，乃裁定准予強制執行，並無不合。至抗告
    人張翰綸雖稱：相對人於聲請系爭本票裁定時並未具體陳述
    說明於何地、向何人以何種方式提示系爭本票，亦未提出任
    何合於法定方式提示之證據，實則相對人從未依法向伊為提
    示，原審遽為准許強制執行之裁定，於法尚有未合云云，惟
    相對人既已敘明其於108年7月9日提示系爭本票未獲付款等
    語，系爭本票並載有免除作成拒絕證書，即已足供系爭本票
    形式上要件是否具備之審查，且依前開說明，相對人本毋庸
    提出已為付款提示之證據，抗告人如爭執相對人實際上未為
    提示，依票據法第124條準用同法第95條但書規定，自應由
    抗告人負舉證之責，抗告人張翰綸就相對人未提示系爭本票
    乙節，既未提出證據證明，自難憑採。另抗告人張翰綸稱：
    兩造間之債權債務於109年間早已釐清，伊對相對人未負有
    債務云云；抗告人姚典稱：伊簽立系爭本票後，自108年8月
    份起，就以勞務和其配合之公司應收帳款作為抵扣，目前還
    有提供車輛供相對人使用，和將客戶運費給相對人云云，此
    核屬實體債權債務關係之爭執，應由抗告人另循實體訴訟程
    序以資救濟，顯非本票裁定之非訟程序及抗告程序所得審究
    。
四、從而，抗告人執上開理由指摘原裁定不當，求予廢棄，為無
    理由，應予駁回。
五、據上論結，本件抗告為無理由，依非訟事件法第46條、第21
    條第2項，民事訴訟法第495條之1第1項、第449條第1項、第
    95條、第78條，裁定如主文。　
中　　華　　民　　國　　111 　年　　3 　　月　　2 　　日
                  民事第四庭    法　官　古秋菊
本裁定除以適用法規顯有錯誤為理由，不得再抗告。如提起再抗
告，應於收受後10日內委任律師為非訟代理人向本院提出再抗告
狀，並繳納再抗告費新臺幣1,000元。
中　　華　　民　　國　　111 　年　　3 　　月　　2 　　日
                                書記官　蔡叔穎